臺灣高等法院高雄分院刑事裁定　　　　　 94年度抗字第173號
抗　告　人　甲○○
上列抗告人因聲請宣告沒收案件，不服臺灣高雄地方法院中華民
國94年7 月20日裁定（94年度聲字第2109號），提起抗告，本院
裁定如下：
    主  文
抗告駁回。
    理  由
一、本件抗告意旨略以：臺灣高雄地方法院檢察署92年度偵字第
    6308號偽造文書案件所扣案之CTR-CI-0314 號膠筏報關簿1
    本、CTR-CI-0314 號膠筏核配油手冊1 本，所有人為抗告人
    甲○○之妻吳嬌，並非抗告人所有之物，原裁定依刑法第38
    條第1 項第2 款宣告沒收為不當；爰請撤銷原裁定等語。
二、原裁定略以：被告甲○○自民國92年1 月間起，以行使及偽
    造CTR-CI-0314 號膠筏報關簿之出港紀錄，假藉出港加油之
    名義，詐取油料，為高雄縣林園鄉汕尾安檢所人員於92年3
    月18日上午9 時許查獲，並扣得被告所有之上開CTR-CI-031
    4 號膠筏報關簿1 本、CTR-CI-0314 號膠筏核配油手冊1 本
    、偽造之汕尾安檢所進出港章2 枚及偽造之數字章1 個，並
    經臺灣高雄地方法院檢察署檢察官依刑事訴訟法第253 條之
    1 第1 項為緩起訴之處分，且由臺灣高等法院高雄分院檢察
    署處分駁回再議；又扣案之上開CTR-CI-0314 號膠筏報關簿
    1 本、CTR-CI-0314 號膠筏核配油手冊1 本、偽造之汕尾安
    檢所進出港章2 枚及偽造之數字章1 個，係被告所有供偽造
    文書犯罪使用之物，爰依刑刑法第38條第1 項第2 款宣告沒
    收等語。
三、經查：本件CTR-CI-0314 號膠筏登記名義人雖為抗告人之妻
    吳嬌，惟抗告人於偵訊時即供稱：「伊所有膠筏（指本件CT
    R-CI-0314 號膠筏）丟了，伊偽造安檢人員簽名是為了要開
    膠筏去加油，再把油賣出去」等語明確（見92偵6308號卷第
    5 頁背面），而夫借妻之名為某件物品之登記名義人，然實
    際所有人仍為夫之情形，頗為常見，顯見本件CTR-CI-0314
    號膠筏實際所有人為抗告人無疑；又抗告人亦自承在CTR-CI
    -031 4號膠筏報關簿1 本及CTR-CI-0314 號膠筏核配油手冊
    1 本上有偽造文書之行為，自足認上開報關簿、核配油手冊
    為抗告人所實際管領。是本件CTR-CI-0314 號膠筏真正所有
    人既為抗告人，而上開報關簿、核配油手冊又係供登載上開
    膠筏報關、配油事宜，並由抗告人所實際管領，自亦屬抗告
    人所有，並為供抗告人偽造文書犯罪所用之物。
四、綜上所述，原審依刑法第38條第1 項第2 款規定，裁定予以
    宣告沒收，尚無不合。抗告人執上開抗告意旨，指摘原審裁
    定不當，為無理由，應予駁回。
五、適用之法律：刑事訴訟法第412 條。
中　　華　　民　　國　　94　　年　　9 　　月　　5 　　日
                  刑事第七庭    審判長法  官  莊飛宗
                                      法  官  黃三友
                                      法  官  曾逸誠
以上正本證明與原本無異。
不得再抗告。
中　　華　　民　　國　　94　　年　　9 　　月　　5 　　日
　　　　　　　　　　　　　　　　　　　書記官  郭蘭蕙
